臺灣臺北地方法院民事簡易判決
111年度北簡字第9121號
原      告  江緯誠  
被      告  葉雪月  

上列當事人間請求返還押租金事件，本院於中華民國111年12月2
日言詞辯論終結，本院判決如下︰
    主      文
被告應給付原告新臺幣柒仟柒佰捌拾捌元。
原告其餘之訴駁回。
訴訟費用由被告負擔百分之六，餘由原告負擔。
本判決第一項得假執行。但被告如以新臺幣柒仟柒佰捌拾捌元為
原告預供擔保，得免為假執行。
    事實及理由
一、原告主張：原告於民國110年5月1日向被告租賃位於臺北市○
    ○區○○街000巷00號（下稱系爭房屋）門前東邊水龍頭位置（
    下稱系爭土地）之攤位，租賃期間自110年5月1日起至111年
    4月30日止，並與被告簽立租賃契約書(下稱系爭租約)，簽
    約時被告欺騙原告系爭土地係其所有，然簽約後經原告查證
    系爭土地並非原告本人持有，而是臺北市○○街000巷00號到6
    1號所有住戶持有，致原告被檢舉，故向被告請求返還租金
    新臺幣(下同)11萬元及押金2萬元，扣除電費2,212元後，請
    求退還127,788元，爰依法提起本件訴訟等語。並聲明：被
    告應給付原告127,788元。
二、被告則以：系爭土地使用權係被告向系爭房屋前屋主即訴外
    人陳素霞買的，依訴外人陳素霞與起造人即訴外人徐忠明間
    之系爭房屋買賣契約書第11條及第14條分別約定，該契約之
    一切約定對雙方權利義務人與繼承人具有同等約束力，及系
    爭房屋後面空地及東邊之空地由訴外人陳素霞管理使用。且
    訴外人陳素霞有告知東邊空地雖然是28戶共有，惟東邊空地
    使用權係系爭房屋單獨使用的。另系爭租約第3條約定租金
    每個月1萬元原告不得藉任何理由拖延或拒納，惟於租約期
    間原告設攤12個月，營業了11個月，原告因疫情於110年6月
    自行休息未營業，此並非有爭議而需搬離之原因，原告仍應
    給付租金，又被告口頭與原告有約定水費1個月300元，惟原
    告積欠110年5月1日至111年4月30日共計12個月之水電費未
    給付，原告之請求並無理由等語，資為抗辯。並聲明：原告
    之訴駁回。
三、原告主張其於110年5月1日向被告承租位於系爭土地的攤位
    ，租賃期間自110年5月1日起至111年4月30日止，並與被告
    簽立系爭租約等情，業據原告提出系爭租約在卷可稽(見本
    院卷第15-18頁)，並為被告所不爭執，原告主張之前揭事實
    ，堪信為真實。
四、原告主張被告應返還租金11萬元及押金2萬元，扣除電費2,2
    12元後，請求返還127,788元，惟為被告所否認，並以前揭
    情詞置辯。經查，
  ㈠按租賃，乃特定當事人間所締之契約，出租人並不以所有人
    為限，故出租人對其物有無所有權或其他權利，全非租賃之
    成立要件，有關租賃上權利之行使，概由締結契約之名義人
    行之（最高法院84年度台上字第2160號民事判決要旨參照）
    。原告主張系爭土地並非被告所有，致原告之攤位擺攤被檢
    舉，請求被告返還租金11萬元云云，惟查，系爭租約固約定
    ：「如有爭議(租地)無條件退還租金及押金2萬」，有原告
    提出之系爭租約在卷可稽（見本院卷第17頁），惟此爭議應
    係指被告租給原告之攤位，如租地因有爭議致原告必須搬離
    ，而不能設攤位營業時，被告始無條件退還租金及押金2萬
    元。揆諸前揭說明，被告雖非系爭土地之所有權人，惟亦不
    影響租賃契約，又原告自承其並未因攤位被檢舉而被警方開
    罰單，警方到場係針對消費者違停而開單，原告遂拿1,000
    元給消費者繳納罰鍰等情，有原告111年7月22日陳報狀在卷
    可佐(見本院卷第145頁)，是本件並無符合前揭約款之情事
    ，故原告請求返還租金11萬元，洵屬無據。
  ㈡又按系爭租約第5條約定：「乙方(即原告)應於訂約時，交於
    甲方(即被告)2萬元作為押租保證金，乙方如不繼續承租，
    甲方應於乙方遷空，交還房屋後無息退還押租保證金。」，
    查被告自承原告已於租賃期滿之111年4月30日遷空等情，有
    被告提出111年9月16日辯論狀在卷可參(見本院卷第163頁)
    ，被告辯稱：原告尚積欠110年6月份租金等語，經查，原告
    固主張於110年6月份已告知被告停業1個月，被告也同意云
    云，惟為被告所否認，原告復未予以舉證，是被告所辯原告
    尚積欠110年6月份租金10,000元等語，堪可採信。被告雖又
    辯稱原告有110年5月1日至111年4月30日共計12個月每月300
    元之水費及12個月之電費未給付云云，惟原告主張其並未使
    用被告的水，電費應支付2,212元等情，而被告並未舉證證
    明兩造間有水費1個月300元之約定，及原告積欠水費及逾2,
    212元電費，是被告前揭所辯原告積欠水費及積欠電費逾2,2
    12元部分，並不可採。是原告得請求被告返還之押金為7,78
    8元（計算式：20,000-10,000-2,212=7,788）
　　。
五、綜上，原告提起本件訴訟，請求被告給付7,788元，為有理
    由，應予准許。逾此部分之請求，則無理由，應併予駁回。
六、本件事證已臻明確，兩造其餘之攻擊或防禦方法及未經援用
    之證據，經本院斟酌後，認為均不足以影響本判決之結果，
    爰不逐一詳予論駁，併予敘明。
七、本件原告勝訴部分，係就民事訴訟法第427條適用簡易程序
    所為被告敗訴之判決，依同法第389條第1項第3款規定，應
    依職權宣告假執行。並依同法第392條第2項規定，依職權宣
    告被告於預供擔保後，得免為假執行。
八、訴訟費用負擔之依據：民事訴訟法第79條。
中　　華　　民　　國　　111 　年　　12　　月　　20　　日
　　　　　　　  　       臺北簡易庭　
　　　　　　　　　            法　    官　郭美杏
以上正本係照原本作成。
如不服本判決，應於判決送達後20日內向本院（臺北市○○○路
0 段000 巷0 號）提出上訴狀。（須按他造當事人之人數附繕本
）。如委任律師提起上訴者，應一併繳納上訴審裁判費。
中　　華　　民　　國　　111 　年　　12　　月　　20　　日
            　　　　　　　　　書　記　官  林玗倩